臺灣高等法院高雄分院刑事判決　　　　　　　　　九十二年度上訴字第一八二九號
　　上訴人
　　即被告　　甲○○
　　選任辯護人　吳建勛
　　　　　　　　游雪莉
　　　　　　　　張清雄
右上訴人因違反毒品危害防制條例案件，不服臺灣澎湖地方法院九十二年度訴字第廿
號中華民國九十二年八月廿八日第一審判決（起訴案號：臺灣澎湖地方法院檢察署九
十二年度偵字第卅六號），提起上訴，本院判決如左：
      主  文
上訴駁回。
      事  實
一、甲○○於民國（以下同）八十六年間曾犯違反藥事法罪，經本院以八十七年度上
    訴字第一二六四號案件判處有期徒刑六月確定，於八十九年二月三日執行完畢，
    九十年間復犯竊盜罪，經台灣澎湖地方法院馬公簡易庭以九十年度馬簡字第八十
    二號案件判處有期徒刑五月確定，於九十年九月十八日易科罰金執行完畢，仍不
    知悔改，明知不得販賣第二級毒品安非他命，竟意圖營利，基於販賣第二級毒品
    安非他命之概括犯意，先於九十一年十二月底某日下午五時許，前往澎湖縣馬公
    市○○路二ＯＯ巷一弄廿五號謝三榮住處，將自己持有毛重超過七點三一公克之
    安非他命一包，以新台幣（下同）七千元之價格賣給謝三榮；復於九十二年一月
    九日前之該月初某日晚間，前往澎湖縣馬公市○○街九十九號葉天氣住處，以三
    千元之價格，賣出自己持有之安非他命一包給葉天氣（葉天氣施用並分裝為兩包
    後，毛重各為零點三二七公克、零點六七八公克）。嗣於九十二年一月三日下午
    二時許，行政院海岸巡防署海洋巡防總局第八海巡隊根據線報向台灣澎湖地方法
    院聲請搜索票，在謝三榮前開住處，搜索扣得甲○○所販賣之毛重七點三一公克
    之安非他命一包（驗後毛重七點二九八公克），又據謝三榮之供詞再向台灣澎湖
    地方法院聲請搜索票，於同月九日在葉天氣前開住處，搜索扣得甲○○所販賣之
    毛重各為零點三二七、零點六七八公克之安非他命兩包（驗後毛重各為零三０八
    公克、零點六四九公克），並循線查獲上情。
二、案經行政院海岸巡防署海洋巡防總局第八海巡隊移送臺灣澎湖地方法院檢察署檢
    察官偵查起訴。
      理  由
一、訊之上訴人甲○○矢口否認販賣第二級毒品安非他命，辯稱：我於九十一年十二
    月二十七日至九十二年一月七日之間，人在臺灣本島，根本不可能在澎湖地區販
    賣毒品，且證人謝三榮及葉天氣先前均與我有過節，二人均懷疑遭我檢舉施用毒
    品而遭撤銷緩刑，才誣陷我販賣毒品，我未販賣毒品云云。惟查：
（一）行政院海岸巡防署海洋巡防總局第八海巡隊於九十二年一月三日，持台灣澎湖
      地方法院核發之搜索票，在謝三榮前開住處，扣得毛重七點三一公克（驗後毛
      重為七點二九八公克）之安非他命一包，又於同月九日，持台灣澎湖地方法院
      核發之搜索票，在葉天氣前開住處，扣得毛重各為零點三二七公克、零點六七
      八公克（驗後毛重各為零點三Ｏ八、零點六四九公克）之安非他命二包，經送
      行政院衛生署管制藥品管理局鑑定結果，均屬第二級毒品無誤，此有搜索扣押
      筆錄（見原審卷第一Ｏ三、一Ｏ八頁）、行政院衛生署管制藥品管理局九十二
      年三月二十七日管檢字第Ｚ000000000號、九十二年五月二十七日管
      檢字第Ｚ000000000號檢驗成績書附卷可稽（見原審卷第一Ｏ六、一
      一一頁），並經證人謝三榮、葉天氣陳述明確（第八海巡隊偵查卷第三頁背面
      、第六頁背面），是該扣得之物品確係第二級毒品安非他命已堪認定。
（二）證人謝三榮就前開扣案第二級毒品安非他命之來源，於海巡隊、檢察官訊問時
      均稱：「九十一年十二月三十日或三十一日下午五時許，甲○○至我住處，以
      八千元向我兜售安非他命，但我僅有七千餘元，因此以七千元成交」等語（見
      警卷第四頁正面、偵查卷第三十頁、三一頁）。原審調查時上訴人甲○○在場
      ，證人謝三榮仍為相同之陳述（見原審卷第六十四頁）。上訴人甲○○對上述
      證詞雖辯以：證人謝三榮曾向我借用一萬元未還，並出言恐嚇我，又懷疑我檢
      舉施用毒品而遭撤銷假釋，因此挾怨報復，致有上述構陷言詞云云，但上訴人
      甲○○所稱之債務糾葛或恐嚇事實，均查無實據，且若證人謝三榮借款未還並
      出言恐嚇，證人謝三榮應屬理屈，當無再行誣陷上訴人甲○○之理，況區區一
      萬元之爭執或言語上之恫嚇，一般而言，均不會導致證人謝三榮誣陷上訴人甲
      ○○販賣安非他命毒品重罪，故上訴人甲○○以此作為辯解，尚無可採。又證
      人謝三榮懷疑上訴人甲○○於八十八年間檢舉其施用毒品犯行一事，雖據證人
      謝三榮於原審調查時證述屬實（見原審卷第六十三頁），但證人謝三榮既然坦
      承心中主觀之懷疑，顯已明確區分懷疑與事實間之差異，且事隔許久，證人謝
      三榮若對上訴人甲○○心懷仇恨，早已有跡可尋，然上訴人甲○○在海巡隊訊
      問時稱：二人已多年不曾往來等語（見警卷第一頁背面），則證人謝三榮自不
      致於本件中一口咬定上訴人甲○○販賣毒品而予攀誣。至於上訴人甲○○於原
      審聲請訊問證人吳萬軍、劉再豐、顏春秋三人，欲證明證人謝三榮始終對上訴
      人甲○○懷恨在心，有傷害行為云云，但證人謝三榮對此證稱：因供出本件扣
      案毒品來源後，甲○○才與我爭執等語（見原審卷第六十三頁），証人吳萬軍
      、劉再豐、顏春秋在原審審理時三人一致證稱上訴人甲○○與人發生爭執之時
      間是在案發後之九十二年農曆過年（國曆二月一日）以後等語（見原審卷第九
      十一頁以下），是証人吳萬軍、劉再豐、顏春秋之陳述顯與上訴人甲○○所稱
      挾怨報復之說辭相左，而與證人謝三榮所述是供出本件扣案毒品來源後才發生
      爭執之陳述相符；又其中證人吳萬軍證稱：甲○○與證人謝三榮口角後言歸於
      好等語，證人劉再豐證稱：不詳身分之人與甲○○衝突後主動離去等語，證人
      顏春秋證稱：未見聞甲○○衝突之過程，但有看見甲○○耳後流血，我拿藥給
      他擦等語。因爭執是在九十二年農曆過年（國曆二月一日）以後，即本件案發
      以後，是證人謝三榮對證稱：因供出本件扣案毒品來源後，甲○○才與我爭執
      等語，尚堪採信，從而証人吳萬軍、劉再豐、顏春秋之証言，仍不能為上訴人
      甲○○有利之証明。
（三）證人葉天氣就前開扣案第二級毒品安非他命之來源，於海巡隊、檢察官訊問時
      均陳稱：「九十二年一月初某日晚間，甲○○向我兜售安非他命一包，雙方以
      三千元價格成交，我使用至今剩下來的」等語（警卷第七頁正面、偵查卷第二
      六頁）。證人於同次檢察官訊問時另證稱：「甲○○案發後還經常來找我，叫
      我不可以說是他賣我的」等語（偵查卷第廿六頁），並當場提出檢察官於九十
      二年一月二十七日通知上訴人甲○○於九十二年二月七日到庭之傳票正本兩件
      為證（見原審卷第一一五頁以下），足見上訴人甲○○於九十二年一月二十七
      日案發以後，確實曾試圖影響證人葉天氣證詞。上訴人甲○○對證人葉天氣上
      述指證雖辯以：因證人葉天氣先前遭受我騷擾，且懷疑此次被查獲施用毒品是
      我檢舉，並因此撤銷假釋須執行前案殘刑四年以上，才故為不實指控云云。然
      而上訴人甲○○於九十二年四月九日檢察官訊問時已自承與葉天氣並無恩怨等
      語（見偵查卷第四十六頁），於九十二年五月十五日原審調查時亦為相同陳述
      （見原審卷第卅七頁），故上訴人甲○○於九十二年六月六日原審調查時才聲
      稱先前騷擾證人葉天氣而結怨云云（原審卷第四十九頁），已無可採。嗣證人
      葉天氣於原審調查時雖亦證稱：曾受甲○○屢次騷擾云云（見原審卷第四十六
      頁以下）。但上訴人甲○○前曾有影響證人葉天氣證詞之事實，業如前述，且
      上訴人甲○○與證人葉天氣在同一監所接受刑案之長期執行，證人葉天氣為自
      己利害，殊無與上訴人甲○○樹敵之必要。又上訴人甲○○與證人葉天氣經原
      審隔離訊問結果，二人無論就所謂騷擾之時間、地點、過程、相處之經過，陳
      述差異甚大（見原審卷第四十六頁以下），顯見證人葉天氣所稱騷擾云云，係
      嗣後附和上訴人甲○○之不實陳述，自無足採。此外，證人葉天氣於海巡隊訊
      問過程中，已可得知海巡隊係因九十二年一月三日查獲謝三榮持有毒品，才於
      同月九日查獲自己之部分（參見警卷第七頁以下），故證人葉天氣不可能懷疑
      檢舉人為甲○○，證人葉天氣亦無懷疑上訴人甲○○檢舉之理。準此，上訴人
      甲○○辯稱：葉天氣懷疑我檢舉才惡意指控我云云，暨證人葉天氣於原審調查
      中附和之詞，均與事證不符，無足採信。
（四）上訴人甲○○雖辯稱：我於九十一年十二月二十七日至九十二年一月七日均不
      在澎湖地區，不可能於上述時段在澎湖地區販賣毒品給謝三榮、葉天氣云云。
      惟上訴人甲○○若於九十一年十二月底至九十二年一月初不在澎湖地區，當可
      於九十二年一月九日甫被查獲首次警訊時及早提出，該次警訊當時距離上訴人
      甲○○自台灣回澎湖之日期才二天（上訴人甲○○九十二年一月七日回澎湖，
      而該次警訊日期是同月九日才隔二天），不應遲至九十二年八月十一日才由辯
      護人提出答辯狀辯謂九十二年一月七日才搭乘立榮航空飛回澎湖（見原審卷第
      八十二頁），尤其檢察官於九十二年二月七日、四月九日兩次訊問時，均明白
      訊問上訴人甲○○九十一年十二月底及九十二年一月初之涉案事實（偵查卷第
      一二頁、第四十六頁），上訴人甲○○當時若有不在場之辯解，自無不適時提
      出之理，故上訴人甲○○事後所提此項辯解，尚難採信。
（五）又上訴人甲○○曾於九十一年十二月廿六日搭乘B7 670班次（18：55）由馬公
      往高雄，於九十一年十二月廿九日搭乘B7 663班次（12：55）由高雄往馬公，
      於九十二年一月一日搭乘B7 668班次（16：50）由馬公往高雄，於九十二年一
      月七日搭乘B7 663班次（12：55）由高雄往馬公之班機，此有立榮航空股份有
      限公司九十三年三月十日立航字第九三○二○五號函可稽（見本院卷第二六四
      頁）；又上訴人甲○○確有於九十二年一月四日搭乘615班次由台中往馬公之
      班機，此亦有立榮航空股份有限公司九十三年三月十七日立航字第九三○二一
      二號函可憑（見本院卷第二七○頁），可見於九十一年十二月二十七日至九十
      二年一月七日之十日期間，上訴人甲○○往返澎湖與台灣本島之間有多次，該
      十日並非全留在台灣本島，上訴人甲○○辯稱：九十一年十二月二十七日至九
      十二年一月七日我與證人黃再生同在臺灣本島云云，證人黃再生與其妻張俊茹
      附和其詞均陳稱：九十一年十二月二十七日至九十二年一月二日甲○○與我們
      同住高雄我二哥黃再寶家，一月二日甲○○一起到台中住我家住到四日才離去
      云云，均與前述期間甲○○曾搭機往返澎湖與台灣本島間多次之資料不符，均
      顯不足採。
（六）證人謝三榮、葉天氣二人就購得前開安非他命之時間，證人謝三榮陳稱：「九
      十二年元旦前一、二天可能是三十或三十一日五點左右」（偵查卷第三Ｏ頁）
      ；證人葉天氣陳稱：「九十二年一月九日之一周前之一月初某日晚間」（警卷
      第七頁正面、偵查卷第二六頁）等語，均未陳述精確。因上訴人既有將毒品出
      售證人謝三榮、葉天氣之事實，檢察官起訴書又記載上訴人販賣安非他命時間
      在九十一年十二月底至九十二年一月初之間，其時間尚可得而確定，無礙上訴
      人特定其答辯範圍，則推算本件上訴人賣出安非他命之時間，經參酌證人謝三
      榮於九十二年一月三日遭查獲毒品，證人葉天氣於九十二年一月九日遭查獲毒
      品，其二人前均陳稱在被查前數日購買，故估算將謝三榮、葉天氣購得毒品之
      時間，分別根據二人陳述，認定為九十一年十二月下旬某日五時許及九十二年
      一月九日前之該月上旬某日晚間，以符事理。
（七）原審辯護意旨另以：證人謝三榮處扣得之安非他命達七公克以上，不可能以七
      千元成交云云。但七公克安非他命市價如何，涉及當時毒品供需、替代品價格
      、純度、購買數量、風險評估等諸多因素，證人謝三榮以七千元購得約七公克
      安非他命，尚屬相當，並無辯護意旨所稱價格過高之情形。再證人謝三榮、葉
      天氣均證稱上訴人甲○○有兜售安非他命之行為，並經過議價程序才收受買賣
      價金等語（警卷第四頁正面、第七頁正面、偵查卷第二六頁、第三一頁），顯
      見交易金額為上訴人甲○○出售安非他命之重要考量，且毒品交易被抓到判刑
      極重，若非有利可圖，應無販賣毒品之理，故上訴人甲○○賣出安非他命時具
      有營利之意圖，要無可疑。
（八）又原審辯護意旨另聲請對上訴人甲○○實施測謊，惟本案乃交互比對證人證詞
      及相關事證作為判斷依據，並未偏重上訴人甲○○本人之供述，測謊之正確性
      又繫於多項難以控制之條件，縱然測謊結果對被告有利，亦因測謊之過程有待
      檢驗，且不足以動搖其餘事證，對判決結果不生影響，故認並無對上訴人甲○
      ○實施測謊之必要性，不予施測，附此敘明。
    綜上所述，因証人謝三榮、葉天氣二人均稱是向上訴人甲○○購買毒品安非他命
    ，上訴人甲○○辯稱：九十一年十二月二十七日至九十二年一月七日之十日間我
    在臺灣本島云云，與立榮航空公司函送之甲○○於該十日間搭機往返澎湖與台灣
    本島間多次之資料不符，並有証人謝三榮、葉天氣二人向上訴人甲○○購得之毒
    品扣案可資佐証，事証明確，上訴人甲○○所辯係卸責之詞，不足採信，其犯行
    已堪認定。
二、上訴人甲○○販賣第二級毒品安非他命，核其所為係犯毒品危害防制條例第四條
    第二項之販賣第二級毒品罪。上訴人甲○○先後兩次販賣第二級毒品犯行，時間
    緊接，方法相同，所犯為構成要件相同罪名，應依連續犯之規定以一罪論。上訴
    人甲○○持有第二級毒品之行為已由販賣第二級毒品之行為所吸收，不另論罪。
    上訴人甲○○於八十六年間曾犯違反藥事法罪，經本院以八十七年度上訴字第一
    二六四號案件判處有期徒刑六月確定，於八十九年二月三日執行完畢，九十年間
    復犯竊盜罪，經台灣澎湖地方法院馬公簡易庭以九十年度馬簡字第八十二號案件
    件判處有期徒刑五月確定，於九十年九月十八日易科罰金執行完畢，此有臺灣高
    等法院被告全國前案紀錄表及本院前科表在卷可憑，其受有期徒刑執行完畢後五
    年內再犯本件最重本刑為有期徒刑以上之罪，其本刑為有期徒刑罰金刑部分，應
    依累犯之規定加重其刑，至本刑為無期徒刑部分，則依法不得加重。
三、原審適用毒品危害防制條例第四條第二項、第十八條第一項前段，刑法第十一條
    、第五十六條、第四十七條規定，並審酌上訴人甲○○販賣毒品安非他命，戕害
    他人身心健康，破壞社會善良風氣，敗壞社會治安，並造成葉天氣因施用毒品其
    前案撤銷假釋，業據證人葉天氣證述在卷，所生危害不輕等一切情狀，量處有期
    徒刑拾年，並說明上訴人甲○○所販賣之第二級毒品安非他命經查獲時已分裝為
    三包，驗後毛重各為七點二九八公克、零點三Ｏ八公克、零點六四九公克，且其
    包裝與毒品已難分離，均應依法宣告沒收銷毀之理由。經核原判決認事用法並無
    不合，量刑亦屬適當，上訴人甲○○上訴否認販賣毒品，為無理由，應予駁回。
據上論結，應依刑事訴訟法第三百六十八條，判決如主文。
本案經檢察官陳新慶到庭執行職務。
中    華    民    國      九十三      年      四      月       十三     日
                              臺灣高等法院高雄分院刑事第六庭
                                  審判長法官  王憲義
                                        法官  范惠瑩
                                        法官  張盛喜
右正本證明與原本無異。
如不服本判決應於收受本判決後十日內向本院提出上訴書狀，其未述上訴理由者，
並得於提起上訴後十日內向本院補提理由書狀（均須按他造當事人之人數附繕本)「
切勿逕送上級法院」。
                                      書記官  楊茱宜
中    華    民    國      九十三      年      四      月       十三     日
論罪法條：
毒品危害防治條例第四條第二項：
製造、運輸、販賣第二級毒品者，處無期徒刑或七年以上有期徒刑，得併科新台幣七
百萬元以下罰金。
